臺灣桃園地方法院刑事判決　　　　　　　　94年度訴字第68號
　　公　訴　人　臺灣桃園地方法院檢察署檢察官
　　被　　　告　乙○○　男　2.
　　指定辯護人　本院公設辯護人甲○○
上列被告因強盜案件，經檢察官提起公訴（93年度偵字第17598
號），本院判決如下：
    主  文
乙○○共同意圖為自己不法之所有，攜帶兇器，以脅迫至使不能
抗拒，而使人交付財物，處有期徒刑柒年貳月。
    事      實
一、乙○○與真實姓名年籍均不詳、綽號「小狗」之成年男子，
    因缺錢花用，即萌生強盜之犯意，並共同基於意圖為自己不
    法所有之犯意聯絡，先由「小狗」於民國93年11月7 日晚上
    8 時45分許，在桃園縣楊梅鎮富岡里某處，將乙○○所有之
    車牌號碼ＭＨ—８３８１號自用小客車之號牌取下以掩人耳
    目，隨即由「小狗」駕駛該車搜尋目標。嗣於同日晚上8 時
    55分許行經桃園縣楊梅鎮○○里○○道時，見丁○○獨自一
    人騎乘輕型機車，遂刻意將自用小客車急駛逼近該機車左前
    方，丁○○因一時緊張，重心不穩而不慎跌倒。二人即推由
    乙○○攜帶足以對人之生命、身體構成威脅，可為兇器使用
    之西瓜刀1 把下車，將該西瓜刀高舉過肩，作勢揮砍，並欲
    拉扯其身上斜背之背包，丁○○見勢不能抗拒，乃自行將該
    皮包1只（內有重型機車駕照、郵局金融卡、學生證各1張、
    零錢包1個、手機1具及現金新臺幣—下同—1,000元）交予
    乙○○。得逞後，「小狗」即高呼「快一點，警察快要到了
    」以催促乙○○上車，隨即駕車搭載乙○○逃逸。嗣於途中
    「小狗」自行下車後，再由乙○○駕駛該車至桃園縣新屋鄉
    某處便利商店搭載其兄丙○○，復改由丙○○駕駛該車，嗣
    於同日晚上10時許，行經桃園縣新屋鄉台十五線、中山西路
    口某便利商店前時，為警發現該車未懸掛號牌而趨前臨檢，
    乙○○即將前揭強盜所得之1,000元交由丙○○進入店內購
    買香煙與飲料，惟仍為警於該車內扣得丁○○所有之重機車
    駕照、郵局金融卡、學生證各1張、剩餘贓款868元，並扣得
    乙○○強盜所用之西瓜刀1把。
二、案經桃園縣政府警察局楊梅分局報告臺灣桃園地方法院檢察
    署檢察官偵查起訴。
    理  由
一、上揭時、地以西瓜刀強盜被害人丁○○財物之犯罪事實，業
    據被告於警詢、檢察官偵查及本院審理時均坦承不諱，核與
    證人即被害人丁○○分別於警詢、檢察官偵查及本院審理時
    證述明確，且有贓物領據1 紙、照片6 張（含贓物、號牌2
    面、西瓜刀、車牌號碼ＭＨ—８３８１號自用小客車）在卷
    可稽，及上開西瓜刀1 把扣案可資佐證。而被告與「小狗」
    以所攜帶西瓜刀作勢揮砍落單之弱女子一節，業據被告於本
    院審理時自承在卷，足徵被害人於案發時係處於孤立無援之
    狀態，且於夜間突遭壯碩之被告持刀相向，衡情勢必驚慌失
    措，極其恐懼，難再有抵禦之能力，復稽之被害人見勢自行
    將皮包取下交予被告之情，俱見被害人在當時遭脅迫之客觀
    情境及畏懼心理之下，已陷於無法抗拒之狀態甚明。至於被
    告雖於偵查中推稱係遭「小狗」持槍脅迫始下手強盜云云，
    惟此節業據其於本院審理中改稱並無此事，參諸被告就何以
    「小狗」須脅迫其行搶？二人如何分贓？何以「小狗」未取
    分文即自行下車等情均語焉不詳，且被害人亦未見任何槍枝
    之情，堪認被告與「小狗」係基於共同強盜之犯意聯絡，而
    有完全之自由意識，自應以被告於本院審理中之自白為可採
    ，附此敘明。綜上，本件事證明確，被告自白與事實相符，
    其攜帶兇器強盜之犯行，已堪認定，應予依法論科。
二、查西瓜刀係金屬材料製成之刀具，質地堅硬且尖銳，客觀上
    足對人之生命、身體構成危險，自屬兇器無訛。被告於強盜
    時攜帶該西瓜刀，並以作勢揮砍之脅迫方式，使被害人自行
    交付財物，核其所為，係犯刑法第328 條之強盜罪，而有同
    法第321 條第1 項第3 款之情形，應成立同法第330 條第1
    項之攜帶兇器，以脅迫至使不能抗拒，而使人交付財物強盜
    罪。被告就上開加重強盜之犯行，與「小狗」間，有犯意聯
    絡及行為分擔，應依刑法第28條論以共同正犯。爰審酌被告
    年僅24歲、身材壯碩，正值年富力盛，竟不思以正當方法賺
    取金錢，妄想不勞而獲，於夜間與共同正犯持西瓜刀之兇器
    強盜落單之弱女子，對於人身安全、社會治安所生危害甚鉅
    ，惟念其犯案過程中並未傷及被害人之身體，且於犯罪後坦
    認犯行，態度良好，被害人丁○○並當庭表示願意原諒被告
    （見本院94年4 月11日審理筆錄第11頁），及其素行、品行
    、強盜動機等一切情狀，量處如主文所示之刑，以示懲儆。
    另扣案之西瓜刀1 把，被告否認為其所有，與刑法第38條第
    3 項「屬於被告所有」之沒收要件有間，不在得以沒收之列
    ，併予敘明。
三、至於被害人於本院審理中明確陳稱：證人丙○○當庭所說：
    「快一點，警察快要到了」等語，很像強盜當時車內之歹徒
    聲音，則被告所稱之共同正犯「小狗」是否即係丙○○，或
    另有其人，應由檢察官另行偵查處理，附此敘明。
據上論斷，應依刑事訴訟法第299 條第1 項前段，刑法第28條、
第330 條第1 項，判決如主文。
本案經檢察官張尹敏到庭執行職務。
中　　華　　民　　國　　94　　年　　4 　　月　　25　　日
                      臺灣桃園地方法院刑事第6庭
                        審判長法  官  林　孟　宜
                              法  官　蔡　寶　樺
                              法  官　陳　永　來
以上正本證明與原本無異。
如不服本判決，應於判決送達後10日內向本院提出上訴狀（應附
繕本），上訴於臺灣高等法院。
　　　　　　　　　　　　　　　書記官　劉　霜　潔
中　　華　　民　　國　　94　　年　　4 　　月　　25　　日
附錄本案論罪科刑依據之法條：
刑法第330條：
犯強盜罪而有第321 條第1 項各款情形之一者，處七年以上有期
徒刑。
前項之未遂犯罰之。
中華民國刑法第328條
意圖為自己或第三人不法之所有，以強暴、脅迫、藥劑、催眠術
或他法，至使不能抗拒，而取他人之物或使其交付者，為強盜罪
，處五年以上有期徒刑。
以前項方法得財產上不法之利益或使第三人得之者，亦同。
犯強盜罪因而致人於死者，處死刑、無期徒刑或十年以上有期徒
刑；致重傷者，處無期徒刑或七年以上有期徒刑。
第一項及第二項之未遂犯罰之。
預備犯強盜罪者，處一年以下有期徒刑、拘役或三千元以下罰金
。
